【裁判字號】    97,上訴,635
【裁判日期】    970424
【裁判案由】    偽證
【裁判全文】
臺灣高等法院臺中分院刑事判決         97年度上訴字第635號
  上 訴 人    甲○○
  即 被 告
上列上訴人因偽證案件，不服臺灣苗栗地方法院96年度訴字第69
5號，中華民國96年12月6日第一審判決（起訴案號：臺灣苗栗地
方法院檢察署96年度偵字第4364號、第4536號），提起上訴，本
院判決如下：
    主  文
原判決撤銷。
甲○○依證人保護法保護之證人，於檢察官偵查時，於案情有重
要關係之事項，供前具結，而為虛偽陳述，處有期徒刑壹年陸月
，減為有期徒刑玖月。
    事  實
一、甲○○因女友遭彭羅進騷擾，而對彭羅進心生怨恨，竟基於
    偽證之犯意，於民國（下同）93年11月11日，臺灣苗栗地方
    法院檢察署檢察官以93年度他字第239號偵辦彭羅進涉嫌販
    賣毒品案件訊問中，以秘密證人A2之身分具結作證，而為「
    彭羅進於93年10月間，在苗栗縣竹南鎮京都遊藝場，曾先後
    二次以新臺幣（下同）9,000元之代價，販賣第二級毒品安
    非他命8.5公克給我」等，就與案情有重要關係之彭羅進有
    無販賣毒品事項，為虛偽不實之證言。經檢察官就彭羅進涉
    嫌販毒部分以94年度偵字第1378號提起公訴，臺灣苗栗地方
    法院於95年7月6日，以94年度訴字第469號案審理中，甲○
    ○具結作證改證稱：「我並沒有向彭羅進買過毒品」等語，
    嗣彭羅進經該法院判決無罪確定。
二、案經臺灣苗栗地方法院檢察署檢察官檢舉偵查起訴。
    理  由
一、上訴人即被告甲○○經傳未到庭，惟查被告於前揭案件檢察
    官訊問時，具結作證稱彭羅進曾先後二次販賣毒品予伊之事
    實，有被告甲○○93年11月11日以秘密證人A2身分作證之訊
    問筆錄及具結結文在卷可稽，又於95年7月6日在臺灣苗栗地
    方法院以94年度訴字第469號審理時，具結作證稱彭羅進並
    未販賣毒品予伊等語，彭羅進因而經該法院判決無罪確定等
    情，亦有上開案卷在卷足憑，則被告有於偵查中為虛偽證言
    ，已無置疑，其有偽證之犯行，應堪認定。
二、核被告所為係犯證人保護法第19條，依證人保護法保護之證
    人，於案情有重要關係之事項，供前具結，而向檢察官為虛
    偽陳述之罪，雖被告所為，同時又觸犯刑法第168條之偽證
    罪，惟證人保護法第19條為刑法第168條之特別法，為法條
    競合關係，本件被告既經簽具收受證人保護書，依特別法優
    先適用之法則，自應論以證人保護法第19條之罪，公訴人認
    係犯刑法第168條之罪嫌，尚有未洽，起訴法條應予變更。
    原審雖予被告論科，惟查被告係於偵查中偽證，乃原判決認
    被告係於執行審判職務之公署審判時偽證，顯與事實不符。
    又本件公訴人係起訴被告在93年度他字第239號彭羅進販賣
    毒品案件訊問中偽證，此與其在臺灣苗栗地方法院95年度重
    訴字第1號彭雙富販賣毒品案件中具結作證後，經檢察官檢
    舉其偽證，而以96年度偵字第1232號提起公訴，嗣經本院以
    96年度上訴字第2158號判決無罪之案件不同，被告上訴意旨
    謂係同一案件，指本案檢察官有重覆起訴之情形云云，自非
    可採，其上訴雖無理由，惟原判決既有可議之處，即應予以
    撤銷改判，爰審酌被告犯罪之動機、手段、犯後態度等一切
    情狀，量處有期徒刑壹年陸月，並以被告甲○○犯證人保護
    法第19條之罪之犯罪時間係在93年11月11日，而在96年4月
    24 日之前，依中華民國九十六年罪犯減刑條例第2條第1項
    第3款、同條例第7條第2項規定，應減刑二分之一，同時諭
    知其減得之刑有期徒刑九月。
三、被告甲○○經合法傳喚，無正當理由不到庭，爰不待其陳述
    ，逕行判決。
四、據上論斷，應依刑事訴訟法第299條第1項前段、第369條、
    第300條、第371條，證人保護法第19條，中華民國九十六年
    罪犯減刑條例第2條第1項第3款、第7條第2項，判決如主文
    。
本案經檢察官乙○○到庭執行職務。
中    華    民    國    97    年    4     月    24    日
            刑事第四庭    審判長法  官  洪  耀  宗
                                法  官  劉  登  俊
                                法  官  陳  欣  安
上列正本證明與原本無異。
如不服本判決應於收受送達後十日內，向本院提出上訴書狀，其
未敘述上訴之理由者，並得於提起上訴後十日內向本院補提理由
書(均須按他造當事人之人數附繕本)。
                                書記官  阮  正  枝
中    華    民    國    97    年    4     月    24    日
附錄：
證人保護法第19條
依本法保護之證人，於案情有重要關係之事項，向該管公務員為
虛偽陳述者，以偽證論，處一年以上七年以下有期徒刑。


司法院資訊處製作；財團法人民間司法改革基金會備份。
